臺灣桃園地方法院刑事判決　　　　　　　100年度易字第112號
公　訴　人　臺灣桃園地方法院檢察署檢察官
被　　　告　宋信輝
指定辯護人　本院公設辯護人 彭詩雯
上列被告因違反毒品危害防制條例案件，經檢察官聲請簡易判決
處刑（99年度毒偵字第5456號），本院認不宜以簡易判決處刑（
100 年度壢簡字第21號），改依通常程序審判，嗣被告於審判程
序進行中為有罪之陳述，經檢察官聲請改依協商程序而為判決，
本院判決如下：
    主      文
宋信輝施用第二級毒品，累犯，處有期徒刑柒月。扣案之第二級
毒品甲基安非他命參包含包裝之塑膠袋參只（驗餘淨重參點柒捌
柒柒公克）沒收銷燬。
    事實及理由
一、按檢察官聲請以簡易判決處刑之案件，經法院認為有刑事訴
    訟法第451 條之1 第4 項但書之情形者，應適用通常程序審
    判之，刑事訴訟法第452 條定有明文。查本件被告宋信輝被
    訴違反毒品危害防制條例乙案，本院認不宜以簡易判決處刑
    ，爰依同法第452 條之規定，改用通常程序審判，又被告於
    審判程序進行中為有罪之陳述，爰經檢察官聲請改依協商程
    序審判之，合先敘明。
二、宋信輝前因施用毒品案件，經本院以87年度毒聲字第468 號
    裁定送勒戒所觀察、勒戒，執行結果認有繼續施用毒品之傾
    向，經本院以87年度毒聲字第914 號裁定令入戒治處所施以
    強制戒治，嗣因無繼續執行戒治之必要，經本院以87年度毒
    聲字第2993裁定停止戒治，所餘期間付保護管束，惟因嗣有
    撤銷停止戒治之原因，再經本院以88年度毒聲字第1673號裁
    定撤銷停止戒治，並再施以強制戒治，繼因無繼續執行戒治
    之必要，經本院以89年度毒聲字第495 號裁定停止戒治，所
    餘期間付保護管束，於民國89年5 月22日保護管束期滿，經
    臺灣桃園地方法院檢察署檢察官於同日以89年度戒偵字第
    292 號為不起訴處分確定。宋信輝於前揭強制戒治執行完畢
    後之5 年內，於93年間又因連續施用第二級毒品案件，經本
    院以93年度壢簡字第181 號判決處有期徒刑5 月確定，於93
    年11月24日易科罰金執行完畢。另於97年間因施用第二級毒
    品案件，經本院以97年度審易字第1121號判決判處有期徒刑
    5 月確定，於97年11月11日易科罰金執行完畢；於98年間再
    因施用第二級毒品案件，經本院以99年度審易字第144 號判
    決判處有期徒刑6 月確定，於99年5 月24日易科罰金執行完
    畢（於本案構成累犯）。詎猶不知悔改，復基於施用第二級
    毒品之犯意，於99年9 月27日晚間7 時許，在桃園縣中壢市
    ○○街208 巷71號住處，施用第二級毒品甲基安非他命1 次
    。嗣於翌日（28日）凌晨3 時40分許，為警在桃園縣中壢市
    ○○街256 號前查獲，並扣得甲基安非他命3 包（淨重3.8
    公克，因鑑驗使用0.0123公克，驗餘淨重3.7877公克）。案
    經桃園縣政府警察局中壢分局報請臺灣桃園地方法院檢察署
    檢察官偵查後聲請以簡易判決處刑，本院認不宜以簡易判決
    處刑，改依通常程序審判，嗣被告於審判程序進行中為有罪
    之陳述，經檢察官聲請改依協商程序審判之。
三、證據名稱：
  (一)被告宋信輝於警詢、偵訊及本院審理程序中之自白。
  (二)臺灣檢驗科技股份有限公司濫用藥物檢驗報告（檢體類別：
    尿液）、桃園縣政府警察局中壢分局尿液暨毒品檢體真實姓
    名與編號對照表、檢體監管紀錄表各1 份。
  (三)扣案之甲基安非他命3 包（淨重3.8 公克，因鑑驗使用0.01
    23公克，驗餘淨重3.7877公克）、臺灣檢驗科技股份有限公
    司濫用藥物檢驗報告（檢體類別：藥物）、桃園縣政府警察
    局中壢分局搜索扣押筆錄、扣押物品目錄表各1 份。
四、本件經檢察官與被告於審判外達成協商之合意且被告已認罪
    ，其合意內容為：就其施用第二級毒品部分，被告願受科刑
    範圍為有期徒刑7 月。經查，上開協商合意並無刑事訴訟法
    第455 條之4 第1 項所列情形之一，檢察官聲請改依協商程
    序而為判決，本院爰不經言詞辯論，於協商合意範圍內為協
    商判決。
五、至扣案之第二級毒品甲基安非他命3 包（淨重3.8 公克），
    屬查獲之第二級毒品，除於鑑驗時所耗損之0.0123公克部分
    ，因已滅失不再諭知沒收銷燬外，其餘部分（驗餘淨重3.
    7877公克），應依毒品危害防制條例第18條第1 項前段規
    定，不問屬於犯人與否，諭知沒收銷燬之。而盛裝前開第二
    級毒品甲基安非他命之包裝塑膠袋3 只，以現今所採行之鑑
    驗方式，包裝袋仍會殘留微量毒品，而無法將之完全析離，
    是一併依毒品危害防制條例第18條第1 項前段之規定，併予
    沒收銷燬之。
六、應適用之法條：刑事訴訟法第452 條、第455 條之4 第2 項
    、第455 條之8 ，毒品危害防制條例第10條第2 項、第18條
    第1 項前段，刑法第11條、第47條第1 項。
七、本判決除有刑事訴訟法第455 條之4 第1 項第1 款、第2 款
    、第4 款、第6 款、第7 款所定情形之一，或違反同條第2
    項規定者外，不得上訴。
八、如不服本件判決，得自收受判決送達之日起10日內，向本院
    提出上訴書狀，上訴於第二審法院。
本案經檢察官黃惠玲到庭執行職務。
中    華    民    國   100    年    3     月    21    日
                  刑事第二庭  審判長法  官  徐培元
                                    法  官  李麗珍
                                    法  官  廖珮伶
以上正本證明與原本無異。
如不服本判決應於收受判決後10日內向本院提出上訴書狀，並應
敘述具體理由。其未敘述上訴理由者，應於上訴期間屆滿後20日
內向本院補提理由書( 均須按他造當事人之人數附繕本) 「切勿
逕送上級法院」。
                                    書記官  張良煜
中    華    民    國   100    年    3     月    21    日
附錄論罪科刑依據之法條：
毒品危害防制條例第10條
施用第一級毒品者，處 6 月以上 5 年以下有期徒刑。
施用第二級毒品者，處 3 年以下有期徒刑。